# 非独立核算分支机构

提问人：tang369qin 时间：2017-12-22 11:30:55
我们公司是非独立核算分支机构，所得税是总部汇总申报，那工会经费是不是也是总部申报，分公司不需要独立申报工会经费

回答人：chenyiwei
看当地工会规定。（如果当地工会经费由地方税务局代征，则应看当地地方税务局规定。）